【裁判字號】    97,易,1891
【裁判日期】    970530
【裁判案由】    竊盜等
【裁判全文】
臺灣臺中地方法院刑事判決              97年度易字第1891號
公  訴  人  臺灣臺中地方法院檢察署檢察官
被      告  甲○○
                    （現另案在臺灣臺中監獄執行中）
            戊○○
                    （現另案在臺灣臺中監獄執行中）
            乙○○
                    （現另案於臺中看守所羈押中）
上列被告等因竊盜等案件，經檢察官提起公訴（97年度偵字第54
50、6565、7841、8075號），茲被告等於準備程序中就被訴事實
為有罪之陳述，於聽取當事人之意見後，由本院裁定進行簡式審
判程序，判決如下：
    主    文
甲○○犯如附表所示之竊盜罪，均累犯，各處如附表所示之刑，
應執行有期徒刑貳年拾月。
戊○○犯如附表所示之竊盜罪，均累犯，各處如附表所示之刑，
應執行有期徒刑壹年捌月。
乙○○牙保贓物，累犯，處有期徒刑伍月，如易科罰金，以新臺
幣壹仟元折算壹日。
    犯罪事實及理由
一、甲○○曾於民國96年間，因竊盜案件，經本院判處有期徒刑
    3 月確定，甫於96年12月6 日執行完畢。戊○○曾於95年間
    ，分別因違反毒品危害防制條例及詐欺等案件，經本院先後
    判處有期徒刑8 月、7 月、3 月確定，後經該院定應執行有
    期徒刑1 年4 月確定，甫於96年7 月16日因減刑而執行完畢
    。乙○○曾於95年間，因施用毒品、贓物、竊盜等案件，經
    本院定應執行有期徒刑1 年9 月確定，甫於96年7 月16日因
    減刑而執行完畢。詎其等3 人均不知悔改，甲○○與戊○○
    復基於意圖為自己不法所有之犯意，由該2 人共同基於犯意
    聯絡，或由其中1 人單獨，而為下列之竊盜犯行：
(一)、甲○○於96年12月20日晚上7 時許前之某時，在臺中縣潭子
    鄉○○街172 號斜對面，徒手竊取丁○○停放在該處之車牌
    號碼2E-1146 號自小客車。得手後，將之作為代步工具，並
    先後駕駛該車前去搭載不知情之戊○○及羅朝偉，嗣將該車
    棄置在臺中縣大雅鄉○○○路路旁。
(二)、戊○○於96年12月29日晚間9 時許至翌日（30日）清晨間某
    時，在臺中市○○區○○路76號前，徒手竊取己○○○停放
    在該處之車牌號碼2819-P S號自小客車得手。
(三)、戊○○與甲○○共同基於犯意聯絡而為下列5次竊盜行為：
１、戊○○於竊得前揭車牌號碼2819-P S號自小客車後，於96年
    12 月30 日中午許，與甲○○共同駕駛該車，一同至位於苗
    栗縣卓蘭鎮○○○路40號之舊貨行，由甲○○留在車上把風
    ，並由戊○○下手行竊之方式，徒手竊取寅○○擺放在該處
    之鋁圈10餘個。得手後，將之載運至位於臺中縣石岡鄉○○
    路之億昌行舊貨店變賣。而前開得手之汽車，則於汽油用盡
    時，棄置路旁。
２、甲○○及戊○○於97年1 月1 日晚上10時許，一同至彰化縣
    彰化市○○路241 巷19號前，由甲○○在一旁把風，而由戊○○下手行竊之方式，徒手竊取丑○○停放在該處之車牌號
    碼M4-1 517號自小客車得逞。
３、甲○○及戊○○共同駕駛車牌號碼M4-1 517號自小客車，於
    97年1 月2 日上午6 時40分許前某時，前往石岡鄉○○路
    181 號旁之空地，由戊○○把風，而由甲○○下手行竊之方
    式，徒手竊取卯○○擺放在該處之輪圈數只。得手後，將之
    載往位於臺中縣豐原市之某回收場變賣。
４、甲○○及戊○○於97年1 月3 日下午，共同共同駕駛車牌號
    碼M4-1 517號自小客車，前往位於臺中縣石岡鄉○○街復興
    巷1 之1 號左前方之空地，共同竊取壬○○擺放在該處之鋁
    窗3 、4 個及車用電池1 個等物得逞。得手後，
５、甲○○及戊○○又一同搭乘前揭車輛，於97年1 月3 日下午
    ，隨即前往位於石岡鄉○○路和順巷106 號旁之工寮，共同
    竊取子○○擺放在該處之白鐵門1 個及鋁梯2 個等物得手。
６、甲○○及戊○○於竊得上開壬○○、子○○所有之物品後，
    即告知乙○○欲出售前開物品，而乙○○亦明知甲○○、戊○○所載運之物為贓物，竟基於牙保贓物之犯意，先帶同甲○○及戊○○前往位於石岡鄉○○路之億昌行舊貨行變賣，
    因該行拒絕收受買入，乙○○又帶同其等2 人，將此2 次得
    手之贓物載運至位於豐原市○○路上之舊貨行變賣得逞。甲○○及戊○○復將前述竊得之車牌號碼M4-151 7號自小客車
    ，於汽油用盡時，棄置路旁。
(四)、甲○○於97年3 月19日晚上7 時許，在位於臺中縣東勢鎮○○路29 6號附近空地，徒手竊取癸○○○停放在該處之車牌
    號碼U8- 9142號自用小客車。得手後，將之作為代步工具，
    隨後並將之棄置在豐原市○○○道近永康路213 巷附近。
(五)、甲○○於97年3 月20日上午11時許，在豐原市○○○道與永
    康街213 巷口，徒手竊取丙○○停放在該處之車牌號碼KX-2
    393 號自小客車（車內有背包1 個及衣服5 件等物）。
(六)、甲○○竊得前揭車牌號碼KX-2393 號自小客車後，隨即駕駛
    該車於同日下午1 時許，前往豐原市○○路884 巷147 弄87
    號住宅後方，竊取辛○○擺放在該處之馬達3 個。得手後，
    將之變賣與位於臺中縣后里鄉之回收場。
(七)、甲○○又於同日下午4 時許，再駕駛前揭車輛前往臺中縣梧
    棲鎮○○○路168 巷10號附近，將該車棄置在該處後，又竊
    取辰○○停放在該處之車牌號碼QK-2103 號自小客車。得手
    後，以之作為代步工具。
    嗣於97年3 月21日上午10時30分許，甲○○駕駛車牌號碼QK
    -2103 號自小客車行經臺中縣石岡鄉○○街65之3 號之石岡
    鄉農會前，為警查獲，始循線查悉上情。
二、本案證據：業據被告甲○○、戊○○及乙○○對上開犯罪事
    實均坦承不諱，核與被害人丁○○、寅○○、壬○○、子○○、己○○○、黃炳華、卯○○、癸○○○、辛○○、丙○○、辰○○於警詢中指述之情節相符，並有內政部警政署刑
    事警察局鑑驗書、現場勘察報告、車牌號碼2E-1146 號自小
    客車遭竊案現場照片、被害人丁○○勘察採證同意書、刑事
    案件證物採驗紀錄表、臺中市警察局第六分局市政所受理各
    類案件紀錄表（警卷二P21） 、現場監視畫面翻拍照片、舊
    貨（資源回收）業（公司）買入登記簿、車牌號碼2819-PS
    號、M4-1517 號、U8-9142 、QK-2103 號、OG-1555 號號自
    小客車失車唯讀案件基本資料、車牌號碼M4-1517 號、KX-2
    393 號車籍查詢基本資料詳細畫面、現場照片、臺中縣警察
    局石岡所與彰化分局莿桐所公務電話紀錄簿、贓物認領保管
    單、車輛協尋電腦輸入單、指紋卡片、扣押物品清單等附卷
    可稽，足認被告等之自白與事實相符。本件事證明確，被告
    等之犯行，均堪予認定。
三、核被告甲○○、戊○○所為，均係犯刑法第320 條第1 項之
    普通竊盜罪；被告乙○○所為，係犯刑法第349 條第2 項之
    牙保贓物罪。被告甲○○、戊○○就上開犯罪事實欄一(三)１
    至５之竊盜犯行間，有犯意聯絡及行為分擔，均為共同正犯
    。又被告甲○○就上開先後10次竊盜犯行；被告戊○○就上
    開先後6 次竊盜犯行，犯意各別，行為互殊，應予分論併罰
    。
四、依刑事訴訟法第273 條之1 第1 項、第299 條第1 項前段、
    第310 條之2 、第454 條第2 項，刑法第28條、第320 條第
    1 項、第349 條第2 項、第47條第1 項、第41條第1 項前段
    、第51條第5 款，刑法施行法第1 條之1 、第2 項前段，判
    決如主文。
本案經檢察官庚○○到庭執行職務。
中    華    民    國    97    年    5     月    30    日
                  刑事第十五庭  法  官  蔡美華
上正本證明與原本無異。
如不服本判決，應於收受送達後10日內向本院提出上訴書狀（應
敘述具體理由並附繕本）。
上訴書狀如未敘述理由，應於上訴期間屆滿後20日內補提理由書
於本院。
                                 書記官  劉家瑜
中    華    民    國    97    年    5     月    30    日
附錄論罪科刑法條
中華民國刑法第320條第1項
意圖為自己或第三人不法之所有，而竊取他人之動產者，為竊盜
罪，處5 年以下有期徒刑、拘役或5 百元以下罰金。
中華民國刑法第349條第2項
搬運、寄藏、故買贓物或為牙保者，處5 年以下有期徒刑、拘役
或科或併科1 千元以下罰金。
附表
┌──┬────┬───────────────────┬────────┐
│編號│犯罪行為│  罪名                                │宣告刑          │
│    │        │                                      │                │
├──┼────┼───────────────────┼────────┤
│一  │如犯罪事│意圖為自己不法之所有，而竊盜他人之動產│有期徒刑五月    │
│    │實欄一(一)│                                      │（甲○○）      │
│    │部分所示│                                      │                │
│    │。      │                                      │                │
├──┼────┼───────────────────┼────────┤
│二  │如犯罪事│同上                                  │有期徒刑五月    │
│    │實欄一(二)│                                      │（戊○○）      │
│    │部分所示│                                      │                │
│    │。      │                                      │                │
│    │        │                                      │                │
├──┼────┼───────────────────┼────────┤
│三  │如犯罪事│共同意圖為自己不法之所有，而竊盜他人之│各處有期徒刑四月│
│    │實欄一(三)│動產                                  │（甲○○、戊○○│
│    │寅○○部│                                      │）              │
│    │分所示。│                                      │                │
├──┼────┼───────────────────┼────────┤
│四  │如犯罪事│同上                                  │各處有期徒刑五月│
│    │實欄一(三)│                                      │（甲○○、戊○○│
│    │丑○○部│                                      │）              │
│    │分所示。│                                      │                │
├──┼────┼───────────────────┼────────┤
│五  │如犯罪事│同上                                  │各處有期徒刑三月│
│    │實欄一(三)│                                      │（甲○○、戊○○│
│    │卯○○部│                                      │                │
│    │分所示  │                                      │                │
├──┼────┼───────────────────┼────────┤
│六  │如犯罪事│同上                                  │各處有期徒刑四月│
│    │實欄一(三)│                                      │（甲○○、戊○○│
│    │壬○○部│                                      │                │
│    │分所示。│                                      │                │
├──┼────┼───────────────────┼────────┤
│七  │如犯罪事│同上                                  │各處有期徒刑四月│
│    │實欄一(三)│                                      │（甲○○、戊○○│
│    │子○○部│                                      │                │
│    │分所示。│                                      │                │
├──┼────┼───────────────────┼────────┤
│八  │如犯罪事│意圖為自己不法之所有，而竊盜他人之動產│有期徒刑五月    │
│    │實欄一(四)│                                      │（甲○○）      │
│    │部分所示│                                      │                │
│    │。      │                                      │                │
├──┼────┼───────────────────┼────────┤
│九  │如犯罪事│同上                                  │有期徒刑五月    │
│    │實欄一(五)│                                      │ （甲○○）     │
│    │部分所示│                                      │                │
│    │。      │                                      │                │
├──┼────┼───────────────────┼────────┤
│十  │如犯罪事│同上                                  │有期徒刑三月    │
│    │實欄一(六)│                                      │ （甲○○）     │
│    │部分所示│                                      │                │
│    │。      │                                      │                │
├──┼────┼───────────────────┼────────┤
│十一│如犯罪事│同上                                  │有期徒刑五月    │
│    │實欄一(七)│                                      │ （甲○○）     │
│    │部分所示│                                      │                │
│    │。      │                                      │                │
└──┴────┴───────────────────┴────────┘


司法院資訊處製作；財團法人民間司法改革基金會備份。
